# 请教陈版，股权回购条款影响并表问题

提问人：小乐安 1314 时间：2023-09-06 15:24:10
请教陈版，A公司打算并购B公司，如果在并购条款中有违约惩罚条款，比如 如果原股东违约，需要回购A公司持有B公司的所有股份，这个条款是否影响A公司并表？

回答人：chenyiwei
一般理解，这种违约惩罚条款多数是保护性条款，不影响A对B是否成立“控制三要素”的判断。
在实务中，需要关注：触发此类违约回购条款的场景有哪些，是否属于在正常情况下合理预期不会发生的事项；回购价格如何确定，是否不低于届时标的股权的公允价值（防止原股东故意制造违约事件导致触发回购）；提出回购要求的主动权是否在A公司。